【裁判字號】    89,上易,1160
【裁判日期】    890822
【裁判案由】    傷害
【裁判全文】
臺灣高等法院高雄分院刑事判決          八十九年度上易字第一一六號
    上  訴  人  台灣高雄地方法院檢察署檢察官
    上  訴  人
    即  被  告  甲○○
    選任辯護人  王進勝律師
                吳建勛律師
                黃淑芬律師
右上訴人因被告傷害案件，不服臺灣高雄地方法院八十九年度易字第一九五三號中華
民國八十九年五月二十九日第一審判決（起訴案號：臺灣高雄地方法院檢察署八十八
年度偵續字第三五九號），提起上訴，本院判決如左：
      主      文
上訴駁回。
      事實及理由
一、本案經本院審理結果，認如附件第一審判決認事用法及量刑均無不當，應予維持
    ，並引用第一審判決書記載之事實、證據及理由。
二、被告甲○○委有傷害告訴人乙○○之故意，業據原審於判決理由論述綦詳，被告
    上訴仍執陳詞，否認有傷害之故意，辯稱告訴人藉故騷擾伊，使伊動氣，二人發
    生爭執，並持物欲傷害伊，伊跪下樓，持家用西瓜刀揮舞，以防告訴人接近，告
    訴人竟仍往前，而為伊不慎揮中，伊僅應負過失傷害罪責云云，而指摘原判決不
    當，要係避重就輕之詞，不足採信，其上訴為無理由，應予駁回。
三、檢察官循告訴人乙○○之聲請，上訴意旨以被告持刀揮砍告訴人，致告訴人右手
    中指機能至今無法回復，其行為已構成殺人未遂或重傷害罪，而指摘原判決僅依
    傷害罪論處為不當，然被告並無殺人及重傷害之犯意，業據原判決具論甚詳，而
    經本院當庭勘驗告訴人之右手中指，外觀上與正常者無異，其亦自承僅使力較有
    問題，則告訴人受傷之情形，與刑法第十條所定應有一肢完全毀敗始符重傷之要
    件有間，而告訴人向檢察官具狀告訴時，亦未指控被告有殺人之行為，檢察官亦
    僅依普通傷害罪起訴，茲竟又指摘原判決依傷害罪論處為不當，殊無理由，應予
    駁回。
四、據上論斷，應依刑事訴訟法第三百六十八條，第三百七十三條，判決如主文。
本案經檢察官朱文彬到庭執行職務。
中    華    民    國     八十九     年       八       月     二十二     日
                              臺灣高等法院高雄分院刑事第四庭
                                  審判長法官  莊  鎮
                                        法官  陳啟造
                         法官  陳吉雄
右正本證明與原本無異。
不得上訴。
                                      書記官  沈有進
中    華    民    國     八十九     年       八       月    二十四      日
                                                                        Ｇ
臺灣高雄地方法院刑事判決                        八十九年度易字第一九五三號
    公訴人  臺灣高雄地方法院檢察署檢察官
    被  告  甲○○  女五十三歲（民國○○○年○月○日生）
                    住澎湖縣白沙鄉後寮一０三號之九
                    居高雄市三民區○○○街八十之二號
                    身分證統一編號：Ｘ二二八三七九七號
    選  任  吳賢明律師
    辯護人  王進勝律師
            黃淑芬律師
右列被告因傷害案件，經檢察官提起公訴（八十八年度偵續字第三五九號），本院判
決如左︰
    主  文
甲○○傷害人之身體，處有期徒刑參月，如易科罰金，以佰元折算壹日。
    事  實
一、甲○○無任何前科紀錄。
二、甲○○因其夫乙○○與案外人即◎◎高級中學老師王○○（姓名詳卷）交往，而
    懷疑乙○○與王○○間有外遇，致自民國八十五年間起即與乙○○時生爭執。八
    十七年十月三日上午六時許，在高雄縣鳳山市○○○街一二八號住處，甲○○與
    乙○○又因前揭原因起爭執，甲○○竟基於傷害之故意，手持西瓜刀揮動而劃傷
    乙○○，致乙○○受有「右手指切割傷二公分乘一‧二公分乘○‧八公分肌腱斷
    裂（右中指伸肌腱）」之傷害。
三、案經乙○○訴由台灣高雄地方法院檢察署檢察官偵查起訴。
    理  由
一、訊據被告於本院審理時，坦承於右揭時、地與乙○○發生爭執，惟矢口否認犯罪
    ，辯稱：乙○○與王○○交往後即常對伊性虐待，案發時乙○○欲用茄子插其下
    體，伊不願且因氣憤乙○○有外遇，才會揮動西瓜刀，是乙○○自己不小心碰到
    刀子才會受傷云云，然查
    （一）、右揭事實，業據告訴人乙○○指訴在卷，並有阮綜合醫院診斷證明書一
            紙在卷可佐。又依卷附之傷單所示，乙○○僅右中指受有刀傷且傷痕僅
            為「二公分乘一‧二公分乘○‧八公分」面積並不大。而案發時乙○○
            係徒手面對持西瓜刀之被告，設若被告仍基於殺人或重傷之故意而持刀
            砍向乙○○，則以西瓜刀刀刃之寬大，乙○○受傷之部分應不只一處，
            亦不會只傷及手指，更不可能僅造成如上所示之小面積傷痕，故被告應
            不具殺人或重傷之故意。然由案發後，許興吉（乙○○之兄）將乙○○
            送醫後，曾質問被告為何砍傷乙○○，被告竟回稱「要死大家一起死」
            等語（參八十八年婚字第七二一號卷筆錄）；暨八十七年十一月十一日
            被告與翁順利於通電話，而於話談間，被告曾以台語談及：有拿刀殺他
            （乙○○）、、他要「舞」我就跟他「舞」等語，堪信被告於揮刀之際
            ，確存有傷害之故意。
    （二）、就本案之起因，被告辯稱：案發時乙○○欲用茄子插其下體云云，既為
            乙○○所否認，又無其他證據證明被告所言為真，本院自難採信。惟許
            興茂雖否認其有外遇，但亦自承從八十五年間起，被告即因心疑其有外
            遇而時生爭執（參本院八十九年五月十八日筆錄）。又依被告所提出之
            錄影帶、照片中，經當庭播放結果，錄影帶中「騎機車載王○○之男子
            」、「與王○○牽手走路之男子」、「與王○○在永芳國小併肩散步之
            男子」確為乙○○，此經乙○○自承在卷（同上開本院筆錄）；另就「
            一男一女在餐廳共飲一杯飲料」、「傍晚時分，一男一女同處永芳國小
            樹下，男子躺在女子身上，女子低頭親吻男子」之畫面，雖因光線較暗
            致無法以肉眼辨別該男女之顏面，惟該男子之身形確與乙○○極為相像
            ，而乙○○亦自承「曾與王○○到餐廳」、「曾與王○○到永芳國小之
            樹下，伊躺著，而王○○則坐在一旁」（同上開本院筆錄），故堪認被
            告所提出之錄影帶中之男子應為乙○○無訛。從而，雖尚無證據證明許
            興茂與王○○間有性行為，但堪信被告辯稱：係因氣憤、懷疑乙○○外
            遇才持刀揮舞而傷及乙○○無訛。
    綜上所述，事證明確，被告空言過失傷及告註人云云，無從採信，犯行洵堪認定
    。
二、核被告甲○○所為，係犯刑法第二百七十七條第一項之傷害罪。爰審酌被告並無
    任何前科，有台灣高等法院被告全國前案紀錄表在卷可佐，尚非品性惡劣人，且
    告訴人乙○○僅右中指受有刀傷，傷痕面積亦不大，及犯罪之手段、動機、目的
    、所生危害、犯罪後之態度暨其他一切情狀，酌情量處如主文所示之刑，並諭知
    易科罰金之折算標準。
三、又西瓜刀一把既未扣案，又非違禁物，爰不另諭知沒收。
據上論斷，應依刑事訴訟法第二百九十九條第一項前段，刑法第二百七十七條第一項
、第四十一條，罰金罰鍰提高標準條例第一條前段、第二條，判決如主文。
本案經檢察官李靜文到庭執行職務。
中      華      民      國    八十九    年      五      月      二十九  日
                                  臺灣高雄地方法院刑事第六庭
                                      法  官  洪碩垣
右正本證明與原本無異。
如不服本判決，應於判決送達後十日內，向本院提出上訴狀。
                                      書記官   高惠珠
中      華      民      國    八十九    年      六      月       八     日
附錄本判決論罪之法條全文
刑法第二百七十七條第一項
傷害人之身體或健康者，處三年以下有期徒刑、拘役或一千元以罰金。


司法院資訊處製作；財團法人民間司法改革基金會備份。
